【裁判字號】    99,訴,539
【裁判日期】    990820
【裁判案由】    妨害風化
【裁判全文】
臺灣高雄地方法院刑事判決               99年度訴字第539號
公  訴  人  臺灣高雄地方法院檢察署檢察官
被      告  丙○○
            甲○○
上列被告因妨害風化案件，經檢察官提起公訴（98年度偵字第
24937 號），本院判決如下：
    主  文
丙○○共同犯圖利容留性交罪，處有期徒刑參月，如易科罰金，
以新臺幣壹仟元折算壹日。
甲○○共同犯圖利容留性交罪，處有期徒刑陸月，如易科罰金，
以新臺幣壹仟元折算壹日。
    事  實
一、甲○○自民國97年10月14日起，為址設高雄縣橋頭鄉○○○
    路138 號「鴛鴦閣美容名店」之負責人，丙○○自98年7 月
    底某日起，以月薪約新臺幣（下同）2 萬5 千元受僱於甲○○，擔任該店主任，負責招呼客人、安排服務小姐等工作。
    詎甲○○與丙○○竟共同基於意圖使成年女子與男客為性交
    行為而媒介、容留以營利之犯意聯絡，自98年5 月間某日起
    ，在甲○○所經營之上開店內，媒介、容留已滿18歲之成年
    女子丁○○與男客從事全套（即性交至男客射精為止）之性
    交易行為，全套性交易每次40分鐘、代價1600元（起訴書誤
    載為1500元），由丁○○分得1100元（起訴書誤載為1000元
    ），店家則分得500 元；半套性交易為每次1 小時、代價15
    00元，由丁○○分得1000元，店家分得500 元。適於98年8
    月19日23時10分許，有男客邱宏崙前往上址消費，經丙○○
    介紹全套性交易代價後，由丙○○帶領邱宏崙至上址3 樓房
    間內準備為性交易，嗣於同日23時40分許，邱宏崙正欲與丁○○為性交行為時，警方到場臨檢當場查獲，並扣得丁○○
    所有保險套1個，始悉上情。
二、案經高雄縣政府警察局岡山分局報請臺灣高雄地方法院檢察
    署檢察官偵查起訴。
    理  由
壹、程序方面（證據能力之判斷）：
一、按被告以外之人（包括證人、鑑定人、告訴人、被害人及共
    同被告等）於審判外之陳述雖不符刑事訴訟法第159 條之1
    至之4 等4 條之規定，而經當事人於審判程式同意作為證據
    ，法院審酌該言詞陳述或書面陳述作成時之情況，認為適當
    者，亦得為證據；當事人、代理人或辯護人於法院調查證據
    時，知有刑事訴訟法第159 條第1 項不得為證據之情形，而
    未於言詞辯論終結前聲明異議者，視為有前項之同意，同法
    第159 條之5 定有明文。查本判決所引用之證據資料屬於被
    告以外之人於審判外之言詞、書面陳述者，均經本院於調查
    證據程序逐一提示並告以要旨，檢察官、被告均未於言詞辯
    論終結前聲明異議，本院審酌上開證據作成時之情況，無不
    當取供或違反自由意志而陳述等情形，且均與本案待證事實
    具有關聯性，認為以之作為本案之證據亦屬適當，依刑事訴
    訟法第159 條之5 規定，應有證據能力。
貳、實體方面：
一、訊據被告甲○○、丙○○對於被告甲○○係址設高雄縣橋頭
    鄉○○○路138 號「鴛鴦閣美容名店」之負責人，被告丙○○、女子丁○○受僱於被告甲○○擔任上址「鴛鴦閣美容名
    店」員工，98年8 月19日23時10分許，男客邱宏崙前往該店
    消費，經被告丙○○介紹全套性交易代價後，由被告丙○○
    帶領邱宏崙至該店3 樓房間內，嗣同日23時40分許，邱宏崙
    與丁○○正欲為性交行為時，為警到場臨檢，當場查獲等情
    ，固不爭執，惟被告甲○○矢口否認有何圖利容留性交犯行
    ，辯稱：警方查獲時伊沒有在現場，伊店裡是從事按摩，每
    1 個半小時1000元，小姐與店家五五拆帳，公司分得500 元
    ，小姐實得500 元，伊未指使或授權或同意被告丙○○可以
    從事媒介性交的行為，伊店裡3 樓有貼公告「本公司只單純
    從事護膚美容，如有色情，均與本公司無關」，伊不清楚為
    何發生本案云云。被告丙○○則對於上開犯罪事實坦承不諱
    ，惟辯稱：伊未與甲○○共同經營該店等語。
二、經查：
  (一)被告甲○○係上址「鴛鴦閣美容名店」之負責人，自97年10
    月14日起經營該店，被告丙○○自98年7 月底某日起，以月
    薪約2 萬5 千元受僱於甲○○，擔任該店主任，負責招呼客
    人、安排服務小姐等工作。成年女子丁○○於98年5 月間某
    日起，受僱於被告甲○○，在該店為男客按摩身體等情，業
    據被告甲○○、丙○○於警詢、偵查及本院供述在卷（見警
    卷第2 至4 、5 至7 頁、偵查卷第10至11頁、本院訴字卷第
    21、59、62至63頁），核與證人丁○○於警詢、偵查及本院
    證述相符（見警卷第8 至10頁、偵查卷第17至19頁、本院訴
    字卷第47頁），並有高雄縣政府營利事業登記證1 紙在卷為
    憑（見警卷第20頁），此部分事實堪以認定。
  (二)男客邱宏崙於98年8 月19日23時10分許，前往該店消費，經
    被告丙○○介紹全套性交易代價為每40分鐘1600元後，由被
    告丙○○帶領邱宏崙至上址3 樓房間內準備為性交易，並媒
    介成年女子丁○○與男客邱宏崙進行性交易，嗣於同日23時
    40分許，邱宏崙正欲與丁○○為性交行為時，為警方到場臨
    檢當場查獲之事實，為被告丙○○於警詢、偵查及本院供述
    在卷（見警卷第5 至7 頁、偵查卷第10至11頁、本院訴字卷
    第59至60頁），核與證人邱宏崙於警詢時證述伊於上開時間
    至該店消費，經被告丙○○介紹消費金額後，帶往3 樓房間
    ，女子丁○○進入房間與伊從事性交易，正欲為性交行為時
    ，為警臨檢查獲之經過等語（見警卷第11至12頁），及證人
    丁○○於警詢、偵查及本院證述：伊在該店從事按摩工作，
    全套性交易之代價為每40分鐘1600元，警方臨檢時，伊與男
    客邱宏崙正要開始從事性交行為等語（見警卷第8 至10頁、
    偵查卷第17至19頁、本院訴字卷第48至55頁）大致相符，亦
    堪認定。
  (三)被告甲○○雖辯稱：伊店裡不准小姐與客人從事性交易，警
    方查獲時伊不在場，與客人從事性交易是店內小姐丁○○與
    被告丙○○個人行為，伊不清楚為何有此案發生云云。惟查
    ：
  1.被告甲○○為上址「鴛鴦閣美容名店」之負責人，對於該店
    內之經營狀況，自當知悉並掌握。衡情一般單純按摩店，為
    維持一致之服務品質，會由店內統一提供小姐按摩之相關用
    品，且房內包廂通常不能上鎖，而被告甲○○於本院供稱：
    到最後很多東西是小姐自備，店內包廂可以上鎖等語（見本
    院訴字卷第65頁），可見被告甲○○經營該店並無以提供優
    良之按摩服務吸引客人之意願，則該店應係以提供按摩以外
    之服務吸引男客。再由證人丁○○於偵查中供稱：應徵時甲○○說按摩90分鐘1000元，如果要全、半套，那是小姐個人
    的事情，該分給他的錢還是要拿給他，甲○○固定抽500 元
    ，不論全、半套等語（見偵查卷第18頁），及證人即共同被
    告丙○○於警詢時供稱：伊媒介店內員工丁○○與客人從事
    性交易，是負責人甲○○說他要出去一下，請伊若有客人來
    就幫忙招呼，伊都在店門口，如果有客人經過，伊就詢問他
    是不是需要全套性交易40分鐘1600元等語（見警第7 頁），
    均可認定被告甲○○經營上開按摩店，有容任該店小姐與男
    客在店內為性交易之情形。被告甲○○固於本院辯稱：伊店
    裡3 樓有貼公告，公告內容為「本公司只單純從事護膚美容
    ，如有色情，均與本公司無關」云云（見本院審訴字卷第21
    頁），惟倘被告甲○○有嚴禁店內小姐與男客為性交易之意
    願，當採取更具體有效之方法，而非以上開公告內容脫免責
    任。
  2.證人丙○○、丁○○固均於本院證稱被告甲○○不知道丁○○有做性交易云云（見本院訴字卷第39、50頁）。惟被告甲○○於本院供稱：店內按摩90分鐘收費1 千元，店內抽500
    元等語（見本院訴字卷第63頁），而證人即共同被告丙○○
    、丁○○及男客邱宏崙均證述該店全套性交易之收費為每次
    40分鐘1600元，已如前述；證人丙○○於本院證稱：伊幫丁○○介紹男客跟她為性交易，半套1 小時1500元等語（見本
    院訴字卷第41至42頁），顯見該店性交易之收費與一般按摩
    收費標準不同。由證人丁○○於偵查中證稱：被告甲○○大
    部分都在店內，偶而會出去，如果他出去就由丙○○看店等
    語（見偵查卷第18頁），而證人丙○○於警詢時證稱：客人
    消費的錢，小姐都放在櫃檯裡，由負責人甲○○收取再發放
    給小姐等語（見警卷第6 頁），可知被告甲○○經常在該店
    內，並經手客戶消費款。又證人丙○○於本院證稱：伊幫丁○○媒介性交易時，性交易所得之金錢是丁○○收取後交給
    伊，若是全套性交易，就交給伊1600元，若是半套性交易，
    交給伊1500元，伊收起來再交給老闆甲○○，伊不知道甲○○如何與丁○○拆帳等語（見本院訴字卷第43至44頁），及
    證人丁○○於本院證稱：伊作性交易的金額一般都是交給櫃
    檯，不是被告甲○○就是被告丙○○坐在櫃檯，客人跟伊從
    事性交易之後的錢，是出來之後再交給櫃檯等語（見本院訴
    字卷第51至52頁），可知被告甲○○確有在該店櫃檯經手男
    客為性交易之收費行為，而性交易與一般按摩收費方式不同
    ，被告甲○○當明知該店小姐有與男客為性交易之情形。證
    人丁○○雖於本院改證稱：客人與伊作完性交易，伊會叫客
    人拿600 元給櫃檯，1 千元交給伊，櫃檯再補100 元給伊云
    云（見本院訴字卷第52至53頁），惟其所述已前後不一，況
    倘證人丁○○所述為真，參以被告甲○○所述該店一般按摩
    90 分 鐘收費1000元，並無600 元之消費方式，則被告甲○○在櫃檯收到客人交付之600 元，卻無爭議而仍收受，並分
    給丁○○100 元，亦足徵被告甲○○知悉此為性交易之代價
    。則被告甲○○辯稱其不知道店內小姐有與男客為性交易云
    云，顯不足採。
  (四)按刑法第231 條第1 項所定「使男女與他人為性交或猥褻之
    行為」者，應係指意圖犯，主觀上必須具備違法之主觀構成
    要件要素而言，只要行為人出於該特定之犯罪目的而努力謀
    求構成要件之實現，或希求構成要件所預定之結果發生，而
    著手實行「引誘、容留或媒介」之客觀構成要件事實者，即
    足當之，並不以引誘、容留或媒介性交或猥褻之對象與他人
    發生性交或猥褻之結果為要件，亦不以實際得利為限（最高
    法院95年度台上字第5657號判決意旨參照）。被告丙○○於
    98年8 月19日23時10分許，媒介女子丁○○與男客邱宏崙為
    性交行為，藉此營利，雖因被警方臨檢查獲，致未能完成性
    交行為，業據證人邱宏崙、丁○○於警詢證述在卷（見警卷
    第9 、11頁），然揆之前開說明，仍不影響被告2 人犯罪之
    成立。
  (五)從而，被告甲○○所辯係卸責之詞，不足採信。本件事證已
    臻明確，被告甲○○、丙○○犯行均堪認定。
三、核被告甲○○、丙○○所為，均係犯刑法第231 條第1 項之
    圖利容留性交罪。被告2 人就上開犯行，有犯意聯絡及行為
    分擔，均為共同正犯。被告2 人媒介之低度行為，為容留之
    高度行為所吸收，不另論罪。按刑事法若干犯罪行為態樣，
    本質上原具有反覆、延續實行之特徵，立法時既予特別歸類
    ，定為犯罪構成要件之行為要素，則行為人基於概括之犯意
    ，在密切接近之一定時、地持續實行之複次行為，倘依社會
    通念，於客觀上認為符合一個反覆、延續性之行為觀念者，
    於刑法評價上，即應僅成立一罪，俾免有重複評價、刑度超
    過罪責與不法內涵之疑慮；學理上所稱「集合犯」之職業性
    、營業性或收集性等具有重複特質之犯罪均屬之，例如經營
    、從事業務、收集、販賣、製造、散布等行為概念者是，是
    被告2 人既以營利之目的，共同容留女子與男客為性交行為
    ，僅係基於單一營利之意圖，且在密切接近之一定時間及空
    間內反覆從事性質類似之犯行，在行為概念上，縱有多次媒
    介、容留以營利之舉措，仍應評價認係包括一罪之集合犯，
    僅論以1 罪。爰審酌被告2 人不思正途，為圖私利，容留女
    子在該店內與男客從事性交行為藉以營利，助長社會色情行
    業之歪風，影響社會善良風俗，被告甲○○身為該店負責人
    ，負責經營管理該店所有事務及人員，被告丙○○受僱於被
    告甲○○，擔任該店主任，負責帶領顧客至房間，及安排服
    務小姐等工作，渠等犯行分擔之輕重，被告丙○○犯後坦承
    犯行，犯後態度良好，被告甲○○犯後飾詞卸責，未見悔意
    ，並考量渠等犯罪動機、手段、所生危害及犯後態度等一切
    情狀，分別量處如主文所示之刑，並分別諭知易科罰金之折
    算標準，以資懲儆。
四、至於扣案保險套1 個，雖為女子丁○○所有，供男女性交易
    所使用之物品，然本件犯罪行為並非男女之性交易行為本身
    ，而係容留與媒介行為，此扣案物尚難認係供容留或媒介之
    犯罪所用之物，爰不予宣告沒收。
據上論斷，應依刑事訴訟法第299 條第1 項前段，刑法第28條、
第231 條第1 項、第41條第1 項前段，刑法施行法第1 條之1，
判決如主文。
本案經檢察官乙○○到庭執行職務。
中    華    民    國    99    年    8     月    20    日
                  刑事第六庭  審判長法  官  李璧君
                                    法  官  曾仁勇
                                    法  官  曾鈴
以上正本證明與原本無異。
如不服本判決應於收受送達後10日內向本院提出上訴書狀，並應
敘述具體理由；如未敘述上訴理由者，應於上訴期間屆滿後20日
內向本院補提理由書（均須按他造當事人之人數附繕本）「切勿
逕送上級法院」。
中    華    民    國    99    年    8     月    23    日
                                    書記官  李月君

附錄本判決論罪科刑法條：

中華民國刑法第231條（圖利使人為性交或猥褻罪）
意圖使男女與他人為性交或猥褻之行為，而引誘、容留或媒介以
營利者，處 5 年以下有期徒刑，得併科 10 萬元以下罰金。以
詐術犯之者，亦同。
公務員包庇他人犯前項之罪者，依前項之規定加重其刑至二分之
一。

司法院資訊處製作；財團法人民間司法改革基金會備份。
